# 污水处理厂BOT项目竣工决算的截止时点

提问人：cxh770302 时间：2020-05-29 10:33:08
污水处理厂BOT项目，竣工决算的截止时点，获取到： 1 、环保局 2012 年 3 月 16 日的“项目竣工环境保护验收行政许可决定书”中有“该项目竣工环保项目验收合格，准予投入正式生产。”。 2 、BOT项目政府部门的 2012 年 6 月的“污水处理厂开始商业运营批复意见”中有“污水处理厂自 2012 年 7 月 1 日起开始商业运营。”
请问审计实务中，是按环保局的 2012 年 3 月 16 日，还是BOT项目政府部门批复的商业运营开始 2012 年 7 月 1 日作为竣工决算截止时点（固定资产达到预定可使用状态）？

回答人：chenyiwei
个人理解项目竣工决算的截止时点是按环保局的 2012 年 3 月 16 日。但无形资产的摊销开始时点是正式商业运营期开始时。